【裁判字號】    97,簡上,111
【裁判日期】    970819
【裁判案由】    詐欺
【裁判全文】
臺灣新竹地方法院刑事判決             97年度簡上字第111號
公  訴  人  臺灣新竹地方法院檢察署檢察官
上  訴  人
即  被  告  甲○○
上列上訴人即被告因詐欺案件，不服本院新竹簡易庭97年度竹簡
字第513號，中華民國97年4月30日第一審簡易判決（聲請案號：
97年度偵字第1415號），本院管轄第二審之合議庭判決如下：
    主    文
上訴駁回。
甲○○緩刑貳年。
    犯罪事實
一、甲○○可預見收集帳戶者取得他人帳戶使用之行徑，常與財
    產犯罪密切相關，又對於交付帳戶供他人使用，他人是否持
    以犯罪雖無確信，仍以縱他人持以犯罪亦不違背其本意之幫
    助他人實施詐欺犯罪之犯意，於民國96年10月26日至同年12
    月7 日期間之某日，在不詳地點，將其在臺灣郵政股份有限
    公司新竹武昌街郵局（即改制前之中華郵政股份有限公司新
    竹武昌街郵局，下稱武昌街郵局）局號0000000、帳號00000
    0-0 號之存摺、提款卡及密碼，提供真實姓名年籍不詳之詐
    欺集團成員使用。嗣該詐騙集團成員於96年12月7日下午6時
    許致電予乙○○，佯稱其前以電視購物付款時設定錯誤，若
    不即予更正，將按月自其帳戶扣款新臺幣（下同）2,280 元
    ，致使乙○○陷於錯誤，而於同日下午6 時40分許，至高雄
    市○○區○○路129 號翠屏郵局，依其指示以自動櫃員機轉
    帳17,630元至甲○○上揭武昌街郵局帳戶內，嗣他人發覺有
    異，始報警而查悉上情，惟轉出之金錢已遭提領。
二、案經新竹市警察局第三分局報告臺灣新竹地方法院檢察署檢
    察官偵查後聲請以簡易判決處刑。
    理    由
壹、程序部分：按傳聞法則之重要理論依據，在於傳聞證據未經
    當事人之反對詰問予以核實，乃予排斥，惟若當事人已放棄
    對原供述人之反對詰問權，於法院審判時表明同意該等傳聞
    證據可作為證據，基於證據資料愈豐富，愈有助於真實發現
    之理念，並貫徹刑事訴訟法修法加重當事人進行主義之精神
    ，確認當事人對於證據能力有處分權之制度，傳聞證據經當
    事人同意作為證據，法院認為適當者，亦得為證據。另當事
    人對於傳聞證據表示「沒有意見」，而未於言詞辯論終結前
    聲明異議（Without Objection ），應視為已有將該等傳聞
    證據採為證據之同意，此刑事訴訟法第159條之5定有明文。
    本案上訴人即被告甲○○（下稱被告甲○○）於本院審理程
    序中已表示對本院所提示調查之卷內人證物證之證據能力沒
    有意見，迄本院辯論終結前，被告甲○○亦未爭執本案證據
    之證據能力，依刑事訴訟法第159條之5第2 項之規定，應視
    被告甲○○已同意本案相關之傳聞證據均可作為證據，本院
    斟酌本案卷內之證據並非非法取得，亦無證明力明顯過低之
    情形，且經本院於審判期日依法進行證據之調查、辯論，被
    告甲○○訴訟上之程序權，已受保障，前開各該證據，均得
    採為證據，先予敘明。
貳、實體部分：
一、訊據被告甲○○就上揭犯罪事實，於本院審理程序中自白不
    諱（見本院97年度簡上字第111 號刑事卷第41至46頁），另
    據被害人乙○○於警詢中指訴案發經過情節綦詳（見偵查卷
    第8、9頁），此外，復有臺灣郵政股份有限公司新竹郵局96
    年12月18日竹營字第0960101206號函檢附之被告甲○○之郵
    政存簿儲金立帳申請書、印鑑卡、開戶資料及查詢帳戶最近
    交易資料、臺灣郵政股份有限公司97年7月16日郵字第09717
    03089 號函覆說明、被害人乙○○轉帳之自動櫃員機交易明
    細表1 紙、高雄縣政府警察局鳳山分局五甲派出所受理詐騙
    帳戶通報警示簡便格式表、內政部警政署反詐騙案件紀錄表
    等在卷可參（見偵查卷第10至17頁，本院97年度簡上字第11
    1 號刑事卷第35頁），足稽被告甲○○幫助詐欺取財犯行，
    堪予認定，應依法予以論科。
二、論罪科刑：核被告甲○○所為，係犯幫助刑法第339條第1項
    之詐欺取財罪。爰審酌被告甲○○無任何前科，有臺灣高等
    法院被告前案紀錄表1 份在卷可佐，足徵其素行尚佳，然被
    告甲○○得以知悉所提供之帳戶將遭人供做詐欺取財之工具
    ，竟任將其所有之帳戶交付予不法份子使用，非惟幫助詐騙
    者遂行詐財目的，同時使詐財者得以隱匿其真實身分，降低
    遭查獲之風險，助長犯罪之猖獗，破壞社會秩序甚鉅，惟考
    量其因一時疏失，致罹刑章等一切情狀，認原審依刑法第33
    9條第1項、第30條、第41條第1項前段，刑法施行法第1條之
    1 第1項、第2項，量處如主文所示之刑，併諭知易科罰金之
    折算標準，核無不合，量刑亦屬妥適。
三、被告甲○○上訴意旨略以：
（一）按有罪認定所憑之證據，須依積極證據且達於一般人均不
      致有所懷疑而得確信為真實之程度，而原判決僅以其所有
      之武昌郵局帳戶內有被害人乙○○轉帳金額17,630元之資
      金變動資料，即以「經驗法則」遽認被告甲○○係自行提
      供存摺、提款卡及密碼予詐騙集團使用，非但係以推測或
      擬制之方法以為裁判基礎，尚欠缺積極證據，更遑論有此
      等證據達於通常一邊之人均不致有所懷疑，而得確信其為
      真實之程度，故原判決所持其有罪之理由，似已有判決違
      背法令之誤；況原判決理由未見敘明其自96年12月26日至
      同年12月7日期間之理由何在，且犯罪地點亦不詳，何來
      得以其於該期間內有提供存摺、提款卡及密碼予姓名年籍
      不詳之詐騙集團使用之有罪確信，實有可議之處。
（二）又被告甲○○本人年僅21歲，甫成年未久，自我管理及思
      緒尚欠周延，為求一時提領現金之便，長期將存摺、現金
      及記載常用密碼之紙條集中於同一塑膠套內並隨身攜帶於
      包包內，未曾發生遺失之事件，但於96年12月8日凌晨6時
      許，因急欲提領該郵局帳戶內之現金，方才發現包包內長
      期攜帶該郵局及彰化銀行之存摺、提款卡，連同記載常用
      之兩組密碼紙條之塑膠套一併遺失，故立即致電彰化銀行
      ，於線上掛失止付，有通聯紀錄可稽，至於郵局之掛失止
      付則須親自至原辦理開戶之郵局為之，但因當時另有他事
      ，遲遲未親自前往原辦理開戶之郵局辦理掛失，因而遭他
      人盜用。
（三）再者，縱認被告甲○○本人涉有詐欺幫助之犯行，然被告
      甲○○並無前科，素行尚稱良好，且為單親家庭，家境並
      非富裕，又年僅21歲，甫成年未久，因社會經驗不足，意
      志力較為薄弱而誤入歧途，其情尚有可原之處，認原判決
      科刑部分似為過重，懇請予以從輕量刑，以啟自新等語。
四、經查：被告甲○○業於本院審理時當庭認罪，且對原審判決
    量刑部分表示無意見，從而原審判決針對被告甲○○幫助詐
    欺取財之犯行量處有期徒刑3 月，並無失當之處，故被告甲
    ○○所提之上訴，尚無理由，應予駁回。惟查，本件被告甲
    ○○事後已與被害人乙○○達成和解，並賠償被害人乙○○
    17,630元，經被害人乙○○以書面表示願意原諒甲○○等情
    ，有雙方成立之和解書1紙在卷足參（見本院97年度簡上字
    第111號刑事卷第48頁），且被告甲○○復捐款15,000元至
    新竹市生命線協會等情，足見其有悔悟之心，況被告甲○○
    前未曾受有期徒刑以上刑之宣告，有臺灣高等法院被告前案
    紀錄表1份在卷可憑，本院認被告甲○○經此教訓當知警惕
    ，應無再犯之虞，爰併為緩刑2年之諭知，以勵自新。
據上論斷，應依刑事訴訟法第455條之1 第1項、第3項、第368條
、第364條，刑法第74條第1項第1款，判決如主文。
本案經檢察官陳麗芬到庭執行職務。
中    華    民    國    97   年     8    月     19    日
                    臺灣新竹地方法院第四法庭
                            審判長法  官  林秋宜
                                  法  官  馮俊郎
                                  法  官  劉兆菊
上正本證明與原本無異。
本案不得上訴。
                                  書記官  蕭汝芳
中    華    民    國    97   年     8    月     19    日


司法院資訊處製作；財團法人民間司法改革基金會備份。
